【裁判字號】    90,交易,317
【裁判日期】    901212
【裁判案由】    公共危險
【裁判全文】
臺灣臺北地方法院刑事判決                          九十年度交易字第三一七號
    公  訴  人  臺灣臺北地方法院檢察署檢察官
    被      告  甲○○
    選任辯護人  許淑惠
                徐國勇
                黃達元
右列被告因公共危險案件，經檢察官聲請以簡易判決處刑（九十年度偵字第四一一六
號），經本院台北簡易庭受理後（受理案號為九十年度北交簡字第一三八二號），認
不宜以簡易判決處刑，移送前來，本院適用通常程序判決如左：
    主      文
甲○○服用酒類，不能安全駕駛動力交通工具而駕駛，累犯，處有期徒刑陸月，如易
科罰金，以參佰元折算壹日。
    事      實
一、甲○○前於民國八十九年間因公共危險案件，經本院於八十九年十月十三日以八
    十九年度北交簡字第二０八五號判處有期徒刑五月，如易科罰金，以銀元三百元
    折算一日並確定，於八十九年十一月二十八日易科罰金執行完畢，猶不知悔改，
    明知汽車（包括機車）駕駛人服用酒類後不能安全駕駛動力交通工具者，不得駕
    車，猶不知悔改，復於九十年二月五日凌晨二時許，在台北市○○○路附近某處
    飲用啤酒二瓶後（酒後四十分許之酒精測定值為每公升０．八四毫克，尚未至精
    神耗弱及心神喪失程度），已不勝酒力，達反應較慢、感覺減低、影響駕駛而不
    能安全駕駛動力交通工具之狀態，仍於同日凌晨二時四十分許騎乘動力交通工具
    即車號ＤＲＧ－二三八號輕機車返家，行經台北市○○○路、錦州街口時為警攔
    檢查獲，並對其測試飲酒後吐氣所含酒精成份，發現其吐氣所含酒精成份每公升
    已達０．八四毫克，始悉上情。
二、案經台北市政府警察局中山分局報請台灣台北地方法院檢察署檢察官偵查起訴。
    理      由
一、訊據被告甲○○自承其於右揭時地服用酒類，並騎乘上開機車在道路上行駛，嗣
    為警臨檢測試其飲酒後吐氣所含酒精成份，發現其吐氣所含酒精成份每公升已達
    ０．八四毫克而遭舉發等情不諱，並有被告為警測試之吐氣所含酒精成份為每公
    升０．八四毫克之酒精測試單一紙、台北市政府警察局九十年二月五日北市交大
    字第ＡＢＵ0000000號舉發違反道路交通管理事件通知單一紙在卷可憑；
    按刑法第一百八十五條之三「服用毒品、麻醉藥品、酒類或其他相類之物，不能
    安全駕駛動力交通工具而駕駛者，處一年以下有期徒刑、拘役或三萬元以下罰金
    。」有關公共危險罪之規定，其法文規定之型態乃屬刑法學理上所謂之抽象危險
    犯，並非屬於具體危險犯，行為人是否已該當於該條規定之構成要件，並不以實
    際已發生危險為必要，目前行政機關取締酒後駕車之參考標準雖係依法務部於八
    十八年五月十日邀集司法院刑事廳、交通部、行政院衛生署、內政部警政署及中
    央警察大學等機關開會決議，以凡呼氣酒精濃度逾每公升含Ｏ．五五毫克時，即
    得認為不能安全駕駛為認定標準，此項認定標準固係參考美國加州運輸部交通安
    全局所實驗之結果，該會議決議本身僅屬檢警取締酒後駕車之參考，雖無拘束法
    院之效力，但其所決議採行之標準，係以參考美國、德國及日本等國家所進行之
    酒精濃度與精神狀態之測事實驗，亦即各項實驗係以凡呼氣中酒精濃度達每公升
    Ｏ．五五毫克時，就人之生理方面，已產生視覺反應遲鈍、影像不能集中、同時
    不能看清前方路況及車旁照後鏡等狀況，其駕駛能力已受有影響，其肇事率為一
    般正常人之十倍，依一般社會通念，客觀上足以認定已達不能安全駕駛之程度，
    若行為人飲酒後其呼氣中酒精濃度如已達於每公升０．五五毫克以上者，其肇事
    率為一般未飲酒者之十倍；被告為警測試之吐氣所含酒精成份為每公升０．八四
    毫克，較上述以凡呼氣酒精濃度逾每公升含Ｏ．五五毫克時，即得認為不能安全
    駕駛之認定標準猶高出甚多，被告因飲酒所引起之生理作用確已達無法正常辨識
    車前狀況及操縱汽車機械，而不能安全駕駛動力交通工具之狀態，足徵被告之自
    白與事實相符。本件事證明確，被告犯行，堪以認定。
二、核被告甲○○所為，係犯刑法第一百八十五條之三之服用酒類，不能安全駕駛動
    力交通工具而駕駛罪。查被告甲○○前於八十九年間因公共危險案件，經本院於
    八十九年十月十三日以八十九年度北交簡字第二０八五號判處有期徒刑五月，如
    易科罰金，以銀元三百元折算一日並確定，於八十九年十一月二十八日易科罰金
    執行完畢，有台灣高等法院檢察署刑案紀錄簡覆表、台灣台北地方法院檢察署刑
    案資料查註紀錄表各一件在卷可憑，其於刑之執行完畢後，五年內再犯有期徒刑
    以上之本罪，為累犯，依刑法第四十七條規定，應加重其刑。爰審酌被告前於八
    十九年間有酒後駕車之公共危險前科，仍不思悔悟，猶再犯本件公共危險案件，
    本不宜輕恕，惟念其智識程度為國中、智識程度不高、有固定工作、犯罪動機、
    目的係一時圖便，手段、犯罪後幸未肇事即為警查獲，所生危害尚非嚴重及其犯
    罪後坦承犯行，態度良好等一切情狀，量處如主文所示之刑，並諭知易科罰金之
    折算標準。至於被告於觸犯本件公共危險案件後既自陳已知悔悟，其再於十餘日
    後即九十年二月十八日清晨酒後已不勝酒力，達反應較慢、感覺減低、影響駕駛
    而不能安全駕駛動力交通工具之狀態，於同日上午六時四十四分許騎乘動力交通
    工具即上開輕機車返家行經台北市○○○路、天祥路口時為警攔檢查獲，並對其
    測試飲酒後其吐氣所含酒精成份，發現其吐氣所含酒精成份每公升已達一．０七
    毫克之犯行，與本件顯非基於同一概括犯意為之，無連續犯之裁判上一罪關係，
    復發生在本件之後，本院就本件量刑部分即不得考慮嗣後發生之前揭犯行部分，
    且前揭犯行另經本院台北簡易庭於九十年九月二十七日以九十年度北交簡字第一
    八一九號判決判處有期徒刑六月，如易科罰金，以三百元折算一日，有本院台北
    簡易庭於九十年九月二十七日以九十年度北交簡字第一八一九號判決（附台灣台
    北地方法院檢察署九十年度偵字第六八八八號聲請簡易判決處刑書）一件附卷足
    稽，與本件無涉，附此說明。
據上論斷，應依刑事訴訟法第四百五十二條、第二百九十九條第一項前段，刑法第一
百八十五條之三、第四十七條、第四十一條第一項前段，罰金罰鍰提高標準條例第二
條，判決如主文。
本案經檢察官乙○○到庭執行職務。
中      華      民      國      九十      年      十二    月十二    日
                                  臺灣臺北地方法院交通法庭
                                      法  官  黃  雅  芬
右正本證明與原本無異。
如不服本判決應於送達後十日內向本院提出上訴狀
                                      書記官  石  幸  代
中      華      民      國      九十      年      十二    月    十三    日
附錄本案論罪科刑法條全文：
刑法第一百八十五條之三
服用毒品、麻醉藥品、酒類或其他相類之物，不能安全駕駛動力交通工具而駕駛者，
處一年以下有期徒刑、拘役或三萬元以下罰金。


司法院資訊處製作；財團法人民間司法改革基金會備份。
